臺灣高雄地方法院刑事判決　　　　　　　　　　　　九十一年度易字第一三五二號
　　公　訴　人　臺灣高雄地方法院檢察署檢察官
　　被　　　告　乙○○
右列被告因恐嚇案件，經檢察官提起公訴（九十一年度偵字第二五六二號），本院判
決如左：
    主  文
乙○○連續以加害生命、身體之事，恐嚇他人致生危害於安全，處拘役肆拾日，如易
科罰金以佰元折算壹日，緩刑貳年，緩刑期內付保護管束。
    事  實
一、乙○○與甲○○因個性不合於民國九十年五月十二日離婚，二人具有家庭暴力防
    治法第三條第一款所稱之加庭成員關係。二人離婚後乙○○因有意與甲○○復合
    為方女拒絕而心生不滿，九十年十二月三日上午，二人又為二人所生子女胡耀、
    胡玳之教養及贍養費等事發生爭執，乙○○便基於恐嚇他人危害安全之概括犯意
    ，在電話中向甲○○表示：欲殺死方女週邊之人等語恐嚇甲○○。又於同年月十
    日上午七時，乘甲○○與友人丙○○欲外出開門之際，闖入方女位於高雄市○○
    區○○路一九五巷十三號十七樓之二十二住處，將甲○○推倒在地（傷害部分未
    據告訴）及推開丙○○，並自冰箱內取出預藏於冰箱方女所有之水果刀乙把指向
    甲○○並以：「大家同歸於盡」之語恐嚇之，致方女心生畏懼。嗣因丙○○及方
    女之長子趁隙脫逃報警而將乙○○逮捕。
二、案經高雄市政府警察局三民第一分局報告台灣高雄地方法院檢察署檢察官偵查起
    訴。
    理  由
一、訊據被告乙○○對於右揭犯罪事實坦承不諱，核與證人甲○○證稱：「（九十年
    十二月三日被告上午是否有打電話給妳？）是，他說先要殺死我這邊的人，再殺
    死我。因為他說我都沒有顧小孩。當天我們因為我不讓他帶小孩及生活費、贍養
    費的問題發生爭執。（同月十日上午被告是否有去妳住處？）有。他要帶小孩，
    我不讓他帶，他說如果小孩不讓他的話，大家同歸於盡。他又出手推我與丙○○
    。並從冷箱裡拿出水果刀，作勢要刺我。」之語及證人丙○○證稱：「（十二月
    三日上午妳是否在方女家中？）日期我不記得，我只記得方女有天叫我去她家帶
    小孩，大概是十二月初，我進去是看到他爸爸在門外，在拉書包。我進去後，被
    告尾隨在後，將門關住，被告說要同歸於盡，就用兩手推我和方女，推了兩次，
    我看到他從左手邊冰箱下層拿出水果刀，他手握刀柄、刀鋒向下，指向方女，他
    兒子就趁機打電話，我趁隙衝到樓下，警察來了以後，我與警察一起上去，方女
    表示女兒被被告抱走，我們就到樓下，被告看到警察，就把女兒放下，女兒就爬
    著要找母親。（曾否聽見被告打電話給方女？）有一次，他打電話來時我剛好在
    旁邊，他的聲音很大聲，我在旁邊聽到他說，大家一起死，要殺死方女周遭的朋
    友。」之語（見本院九十一年七月五日筆錄）相符，此外，並有和解書三紙、收
    據一紙、撤回告訴狀一紙及報載道歉啟事一紙附卷可資為證，本件事證明確，被
    告之犯行堪予認定。
二、按以言語指稱要殺死對方及其周圍之人或當面以刀指向他人稱：「大家同歸於盡
    」之語，衡諸一般社會觀念，足以表徵表示者有對受話者加害其身體安全之意，
    且就受話之人，亦足使其因而心生畏怖，致生活狀態陷於危險不安之狀態。是核
    被告所為，係犯刑法第三百零五條之恐嚇罪。被告先後二次恐嚇犯行時間緊接犯
    罪構成要件相同，顯係基於概括犯意而為之，為連續犯，應論以一罪，並依法加
    重其刑。爰審酌被告未念曾為夫妻之情，以言語及行為恐嚇告訴人，致生危害於
    告訴人安全，確有不是之處，然念其與告訴人曾為夫妻並共同育有二子，經告訴
    人甲○○當庭表示願意給被告一個機會原諒被告，並審諸被告係一時氣憤而為本
    件犯行，犯後坦承犯行深表悔悟，態度尚認良好等一切情狀，量處如主文所示之
    刑，並諭知諭知易科罰金之折算標準，以示懲儆。末查：被告未有犯罪科行之紀
    錄，其既已獲得告訴人之諒解，信其經此偵、審程序後，當知所悔悟而無再犯之
    虞，所宣告之行以暫不執行無當，故予宣告緩刑二年以觀後效。為避免被告於緩
    刑期間內，再有實施家庭暴力行為，有付保護管束之必要，爰依家庭暴力防治法
    第三十條第一項規定付保護管束。至告訴人甲○○雖依家庭暴力防治法申請保護
    令，經本院以九十年家護字第一四一二號裁定被告不得對告訴人為騷擾及通話之
    行為，固有本院民事庭九十年度家護字第一四一二號裁定影本可憑，然該裁定之
    時間為九十一年一月九日，於本案發生之後，是被告所為前開恐嚇犯行並不構成
    違反保護令罪，附此敘明。
據上論斷，應依刑事訴訟法第二百九十九條第一項前段，家庭暴力防治法第三十條第
一項，刑法第三百零五條、第四十一條第一項、第七十四條第一款，罰金罰鍰提高標
準條例第一條前段、第二條，判決如主文。
中      華      民      國    九十一   年      七      月     十九     日
                                  臺灣高雄地方法院刑事第二庭
                                      法  官    卓立婷
右正本證明與原本無異。
如不服本判決，應於判決送達後十日內，向本院提出上訴狀。
                                      書記官    李春慧
中      華      民      國    九十一    年     七      月    二十六    日
